　　　　　　　　　臺灣高等法院刑事判決
上　訴　人
即　被　告　林義淵
選任辯護人　羅美鈴律師
上　訴　人
即　被　告　蔡志興
　　　　　　李訓益
　　　　　　吳文揚
上三人共同
指定辯護人　本院公設辯護人王永炫
上列上訴人因違反毒品危害防制條例案件，不服臺灣桃園地方法
院99年度訴字第1008號，中華民國100年1月25日、100年5月10日
第一審判決（起訴案號：臺灣桃園地方法院檢察署99年度偵字第
20587號、第21391號、第28952號、第30205號），提起上訴，本
院判決如下：
    主  文
原判決關於林義淵、吳文揚部分撤銷。
林義淵共同運輸第二級毒品，處有期徒刑伍年陸月。扣案之甲基
安非他命玖包（驗餘共淨重肆佰捌拾捌點玖伍肆零陸公克），沒
收銷燬之；包裝前開甲基安非他命黃色膠帶綑綁之橢圓塑膠包裝
玖顆，灰色膠帶綑綁之橢圓塑膠包裝丸錠拾貳顆，均沒收。
吳文揚幫助運輸第二級毒品，處有期徒刑貳年。
其他上訴駁回。
    事  實
一、蔡志興前於民國（下同）96年間因賭博案件，經臺灣桃園地
    方法院96年桃簡字第1833號判決有期徒刑6月確定，於97年4
    月1日易科罰金執行完畢；李訓益曾於86年間因犯偽造有價
    證券罪，經臺灣新竹地方法院92年訴緝字第21號判決有期徒
    刑3年1月確定，再於同年間因偽造文書罪，經臺灣彰化地方
    法院92年易緝字第31號判決有期徒刑1年確定，又於92年間
    因偽造文書罪，經臺灣桃園地方法院93年訴字第311號判決
    有期徒刑10月確定，上揭各罪嗣經臺灣桃園地方法院96年聲
    減字第1744號裁定減刑並定應執行有期徒刑3年10月確定；
    另於86年間因偽造文書罪，經臺灣臺北地方法院86年易緝字
    第293號判決有期徒刑5月確定，復於88年間因違反商業會計
    法、懲治走私條例案件，經本院88年上訴字第1030號判決有
    期徒刑2年6月、2年，應執行有期徒刑4年2月確定，上揭各
    罪嗣經本院92年聲字第1422號裁定應執行有期徒刑4年5月確
    定；而前開各罪經送監接續執行，於98年1月12日縮短刑期
    假釋出監，於99年2月24日未經撤銷假釋而執行完畢。
二、蔡志興、李訓益、林義淵、吳文揚、張雪君、楊添進（張雪
    君、楊添進所犯共同運輸第二級毒品罪，經原審分別判決有
    期徒刑3年10月、4年4月，因未上訴而確定）、黃榮銘、謝
    志賢（黃榮銘、謝志賢所犯共同運輸第二級毒品罪，經原審
    分別判決有期徒刑4年、4年4月，上訴後，於本院審理中分
    別撤回上訴確定）均明知甲基安非他命（Methamphetamine
    ）屬毒品危害防制條例所定之第二級毒品，亦為行政院依懲
    治走私條例第2條第3項授權公告之「管制物品項目及其數額
    」所列之管制進出口物品，皆未經許可不得運輸、私運出口
    及非法持有。詎蔡志興、楊添進、謝志賢及林義淵共同基於
    運輸第二級毒品及私運管制物品出口至日本之犯意聯絡，推
    由蔡志興負責提供甲基安非他命，林義淵假以導遊身分充當
    掩護，協助攜帶毒品出境者辦理護照，安排在日本食宿及毒
    品接洽暨銷售事宜，另謝志賢、楊添進則居中聯繫並尋覓願
    攜帶毒品出境日本之人（俗稱「車手」），嗣楊添進向李訓
    益詢問願否一同運毒，李訓益遂萌生共同運輸第二級毒品及
    私運管制物品出口至日本之犯意聯絡，應允私運甲基安非他
    命，李訓益復再轉向吳文揚詢問有無他人可一同運毒，並將
    吳文揚介紹給楊添進認識。適吳文揚友人黃榮銘表示經濟困
    窘急需用錢，吳文揚乃基於幫助運輸第二級毒品及私運管制
    物品出口至日本之犯意，於99年7、8月間某日，駕車搭載具
    有運輸第二級毒品及私運管制物品出口至日本犯意之黃榮銘
    及其女友張雪君，至楊添進位在新北市石碇區隆勝八分寮53
    號住處，告以黃榮銘、張雪君同意擔任「車手」工作；楊添
    進旋於99年8月4日與蔡志興、謝志賢及林義淵相約在高雄市
    ○○○路之摩斯漢堡店會面，議定由蔡志興備妥甲基安非他
    命，林義淵負責為擔任「車手」之李訓益、黃榮銘、張雪君
    代辦護照，隨後蔡志興便於99年8月10日上午10時許至上述
    漢堡店，將重約500公克之甲基安非他命1包交給林義淵，並
    指示謝志賢於翌日與楊添進、李訓益一同駕車南下高雄至林
    義淵住處，俟渠等3人依計於99年8月11日至林義淵位在高雄
    市○○街35號住處，由謝志賢向林義淵收取前開甲基安非他
    命及李訓益、黃榮銘、張雪君護照後，於汽車回程中，謝志
    賢即將前開毒品、護照交給楊添進帶回；楊添進並於99年8
    月11日晚間，駕車搭載李訓益、黃榮銘及張雪君至其石碇住
    處過夜，復於翌日（12日）上午11時許起，將已分裝且由黃
    色膠帶綑綁之橢圓塑膠包裝為9顆甲基安非他命球，交由李
    訓益、黃榮銘及張雪君各自將其中3顆塞入肛門，以便運毒
    出境。惟林義淵、楊添進偕同李訓益、黃榮銘及張雪君，於
    同日下午2時45分許，在桃園國際機場中華航空股份有限公
    司（下稱中華航空）櫃臺劃位，欲搭乘中華航空CI-104班機
    前往日本東京時，為警當場查獲，並經檢察官核發鑑定許可
    書，自李訓益體內取出甲基安非他命球3顆（驗餘各淨重54.
    24026公克、52.26659公克、52.78713公克）、自黃榮銘體
    內取出甲基安非他命球3顆（驗餘各淨重54.7616公克、55.
    45071公克、56.31779公克），及自張雪君體內取出甲基安
    非他命球3顆（驗餘各淨重54.07732公克、54.92073公克、5
    4.13193公克），合計甲基安非他命球9顆（驗餘共淨重488
    .95406公克），另在楊添進石碇住處扣得其所有供練習塞入
    肛門用不含毒品成分以灰色膠帶綑綁之橢圓塑膠包裝丸錠12
    顆，致運輸第二級毒品雖已起運而既遂，然私運管制物品出
    口至日本部分則未能得逞。
三、案經內政部警政署刑事警察局移送臺灣桃園地方法院檢察署
    檢察官偵查起訴。
    理  由
壹、證據能力部分：
一、按被告之自白，非出於強暴、脅迫、利誘、詐欺、疲勞訊問
    、違法羈押或其他不正之方法，且與事實相符者，得為證據
    ；被告陳述其自白係出於不正之方法者，應先於其他事證而
    為調查，該自白如係經檢察官提出者，法院應命檢察官就自
    白之出於自由意志，指出證明之方法，刑事訴訟法第156條
    第1項、第3項定有明文。被告蔡志興、林義淵、李訓益、吳
    文揚暨各該辯護人對檢察官所提被告等人於警詢時及偵查中
    不利於己供述，證據能力均無意見，復查無何顯然以不正方
    法取供之情事，而悖於渠等自由意志，是被告等人前開不利
    於己供述皆得為證據。
二、次按被告以外之人於審判外之陳述雖不符刑事訴訟法第159
    條之1至之4規定，而經當事人於審判程序同意作為證據，法
    院審酌該言詞陳述或書面陳述作成時之情況，認為適當者，
    亦得為證據；當事人、代理人或辯護人於法院調查證據時，
    知有刑事訴訟法第159條第1項不得為證據之情形，而未於言
    詞辯論終結前聲明異議者，視為有前項之同意，同法第159
    條之5定有明文。又該條立法意旨在於傳聞證據未經當事人
    之反對詰問予以核實，原則上先予排除，惟若當事人已放棄
    反對詰問權，於審判程序中表明同意該等傳聞證據可作為證
    據；或於言詞辯論終結前未聲明異議，基於尊重當事人對傳
    聞證據之處分權，及證據資料愈豐富，愈有助於真實發見之
    理念，且強化言詞辯論主義，使訴訟程序得以順暢進行，上
    開傳聞證據亦均具有證據能力。被告蔡志興等四人暨各該辯
    護人對檢察官所提證人即共同被告蔡志興、李訓益、林義淵
    、吳文揚及共犯張雪君、楊添進、黃榮銘、謝志賢彼此間關
    於各該被告犯罪事實之陳述，均不爭執渠等證人之證據能力
    ，本院認其作成之情形並無不當情形，經審酌後認為適當，
    故渠等證人前開審判外之陳述皆得為證據。
三、復按鑑定之經過及其結果，應命鑑定人以言詞或書面報告；
    法院或檢察官得囑託醫院、學校或其他相當之機關、團體為
    鑑定，或審查他人之鑑定，並準用前開規定，刑事訴訟法第
    206條第1項、第208條第1項前段定有明文。經查，中央警察
    大學99年10月22日校鑑科字第0990008145號鑑定書（見偵字
    第30205號偵卷(二)第47頁-第62頁），屬檢察官指揮司法警察
    囑託之鑑定機關，並為該機關執行毒品鑑定公務所出具之書
    面鑑定報告，依據刑事訴訟法第159條之立法理由及同法第
    206條規定，自得為證據；且被告蔡志興等四人暨各該辯護
    人就此部分證據均無意見，迄至本件辯論終結時，亦未聲明
    異議，核該鑑定書與檢察官主張之犯罪事實有關聯性，是可
    認該鑑定書具有證據能力。
四、另本案現場蒐證照片、被告李訓益及共犯黃榮銘、張雪君之
    護照影本，及自被告李訓益、黃榮銘及張雪君體內取出，以
    黃色膠帶綑綁之橢圓塑膠包裝甲基安非他命球各3顆，合計9
    顆（各該驗餘淨重詳如下述）、在被告楊添進石碇住處扣得
    其所有供練習塞入肛門用不含毒品成分以灰色膠帶綑綁之橢
    圓塑膠包裝丸錠12顆等物，均與本案事實具有自然關聯性，
    復分屬書證、物證性質，且查無事證足認有違背法定程序或
    經偽造、變造所取得之情事，而被告蔡志興等四人暨各該辯
    護人對此部分之證據能力亦不爭執，均有證據能力。
貳、實體部分：
一、上揭犯罪事實業經上訴人即被告蔡志興、李訓益、吳文揚於
    警詢、偵查、原審及本院審理時；上訴人即被告林義淵於警
    詢及本院審理時亦坦承不諱（見偵字第28952號卷第9頁-第
    11頁、偵字第20587號卷第21頁-第21頁背面、偵字第20587
    號卷(一)第66頁-第68頁、第95頁、偵字第20587號卷(二)第33頁
    -第35頁背面、聲羈字第579號卷第12頁背面、偵字第21391
    號卷第7頁-第7頁背面、第61頁、原審卷(一)第49頁、第144頁
    -第144頁背面、第181頁、第185頁，本院卷第55頁背面、第
    177頁），核與共犯楊添進、黃榮銘、張雪君、謝志賢於警
    詢、偵查及原審審理時所述情節相符（見偵字第28952號卷
    第14頁背面-第15頁、偵字第20587號卷(一)第44頁背面、第59
    頁-第60頁、第101頁-第103頁、第116頁、第127頁-第12 8
    頁、頁第133頁-第135頁、第149頁、第161頁-第163頁、第
    168頁-第170頁、第183頁、偵字第20587號卷(二)第25頁-第28
    頁、原審卷(三)第18頁-第21頁、第59頁背面-第65頁）。且有
    本案現場蒐證照片、被告李訓益及共犯黃榮銘、張雪君之護
    照影本在卷可稽（見偵字第20587號卷(一)第36頁-第42頁背面
    、第80頁、第100頁、第143頁、第192頁-第194頁），另自
    被告李訓益及共犯黃榮銘、張雪君體內取出，以黃色膠帶綑
    綁之橢圓塑膠包裝甲基安非他命球各3顆，合計9顆（各該驗
    餘淨重詳如下述），及在共犯楊添進石碇住處扣得其所有供
    練習塞入肛門用不含毒品成分以灰色膠帶綑綁之橢圓塑膠包
    裝丸錠12顆等物扣案可資佐證。而扣案以黃色膠帶綑綁之橢
    圓塑膠包裝檢體9球送往中央警察大學鑑定，經以吹氣裝置
    、氣相層析／質譜儀分析結果，確檢出第二級毒品甲基安非
    他命成分，驗餘各淨重（拆後檢體之總重量減去取樣之重量
    ）54.24026公克、52.2 6659公克、52.78713公克、54.7616
    公克、55.45071公克、56.31779公克、54.07732公克、54.9
    2073公克、54.13193公克，共淨重488.95406公克乙節，有
    中央警察大學99年10月22日校鑑科字第0990008145號鑑定書
    1份附卷足憑（見偵字第30205號卷(二)第47-62頁），足徵被
    告蔡志興等四人任意性之自白，核與事實相符，應屬可信。
    本案事證明確，被告蔡志興等四人之犯行，均堪以認定。
二、論罪科刑部分：
(一)、按運輸毒品罪祇以所運輸之毒品已實施運送為已足，並非以
    運扺目的地為完成犯罪之要件，換言之，區別該罪既遂、未
    遂之依據，應以已否起運為準，既已起運，構成該罪之輸送
    行為即已完成，不以達到目的地為既遂條件（參看最高法院
    92年臺上字第3096號判決）。查甲基安非他命屬毒品危害防
    制條例第2條第2項第2款所定之第二級毒品，亦為行政院依
    懲治走私條例第2條第3項授權公告之「管制物品項目及其數
    額」所列甲類第4款之管制進出口物品，未經許可不得運輸
    、私運出口及非法持有；而被告蔡志興等人，先於99年8月
    10日上午10時許，將重約500公克之甲基安非他命1包交給被
    告林義淵，復經被告李訓益及共犯謝志賢、楊添進於翌日（
    11日）至被告林義淵住處收取前開甲基安非他命，再經共犯
    楊添進予以分裝，交由被告李訓益、黃榮銘及張雪君各由肛
    門塞入已分裝且由黃色膠帶綑綁之橢圓塑膠包裝甲基安非他
    命各3球，於同月12日下午2時45分許前往桃園國際機場中華
    航空櫃臺劃位，欲搭乘中華航空CI-104班機前往日本東京時
    為警查獲，此際被告蔡志興等四人運輸第二級毒品業已起運
    而實施運送行為，惟仍在我國境內尚未出境，合先敘明。
(二)、次按幫助犯之成立，主觀上行為人須有幫助故意，客觀上須
    有幫助行為，意即需對於犯罪與正犯有共同之認識，而以幫
    助之意思，對於正犯資以助力，而未參與實施犯罪之行為者
    而言（參看最高法院75年臺上字第1509號、88年臺上字第12
    70號判決）。被告吳文揚就其所參與犯罪行為部分，祇將具
    有運輸第二級毒品及私運管制物品出口至日本犯意，願擔任
    「車手」工作之共犯黃榮銘、張雪君介紹予共犯楊添進，以
    供被告蔡志興、李訓益及共犯楊添進、謝志賢等人遂行本案
    犯行提供助力乙節，業據被告吳文揚供承在卷（見原審卷(一)
    第49頁、第144頁背面、第185頁），核與證人即共犯黃榮銘
    於99年8月12日警詢時供稱：「伊前於99年7月中旬因向友人
    蔡晏丞之『舅舅』表示缺錢，而經『舅舅』介紹認識綽號『
    大哥』之楊添進，並帶女友張雪君一同前往『大哥』位在石
    碇住處認識，表示要以塞肛門之方式私運物品至日本。」，
    另證人即共犯張雪君於同日警詢時亦陳稱如是，與證人即共
    犯楊添進於同年月20日警詢時供述情節相符（見偵字第2058
    7號卷(一)第102頁背面-第103頁、第134頁反面，偵字第28952
    號偵查卷第21頁）。參以被告張雪君所持行動電話輸入「蟑
    螂的舅舅」、「0000000000」（見偵字第21391號卷第16頁
    ），而被告吳文揚亦自承實際持用該行動電話門號（見偵字
    第21391號卷第7頁背面、第62頁），足見被告吳文揚所為僅
    祇於介紹黃榮銘、張雪君予楊添進擔任運毒之「車手」而已
    。吳文揚並非為自己犯罪之意思而參與私運第二級毒品出口
    日本之犯罪構成要件行為，亦無何證據足資認定，吳文揚與
    被告蔡志興等人就運輸毒品出境有何犯意聯絡及行為分擔，
    吳文揚所為自核屬犯罪構成要件以外之行為，僅得論以幫助
    犯，檢察官認被告吳文揚與被告蔡志興等人間共犯私運第二
    級毒品出口日本，容有誤會。
(三)、核被告蔡志興、李訓益、林義淵所為，均係違反毒品危害防
    制條例第4條第2項之運輸第二級毒品既遂罪及懲治走私條例
    第2條第2項、第1項之私運管制物品出口未遂罪；被告吳文
    揚所為，則係犯刑法第30條第1項前段、毒品危害防制條例
    第4條第2項之幫助運輸第二級毒品既遂罪，及刑法第30條第
    1項前段、懲治走私條例第2條第2項、第1項之幫助私運管制
    物品出口未遂罪。又被告蔡志興、李訓益、林義淵共同運輸
    甲基安非他命前，持有該毒品之低度行為，應為運輸之高度
    行為所吸收，均不另論罪。再被告蔡志興、林義淵、李訓益
    與黃榮銘、張雪君、楊添進、謝志賢就運輸第二級毒品既遂
    罪及私運管制物品出口未遂罪間，有犯意聯絡及行為分擔，
    為共同正犯。至檢察官認被告吳文揚與被告蔡志興等人同為
    本案共同正犯，惟被告吳文揚所為屬幫助犯，已如前述。另
    起訴書所載羅文賢、林進興、張玉燕、周雅惠及丁黃美琴等
    人，均與本案無涉，附此敘明。被告蔡志興、李訓益、林義
    淵以一共同私運第二級毒品出口日本行為，同時觸犯共同運
    輸第二級毒品既遂罪及共同私運管制物品出口未遂罪，而被
    告吳文揚以一幫助行為，觸犯幫助運輸第二級毒品既遂罪及
    幫助私運管制物品出口未遂罪，皆為想像競合犯，均應依刑
    法第55條規定，被告蔡志興、李訓益、林義淵從一重之共同
    運輸第二級毒品既遂罪處斷，被告吳文揚則從一重之幫助運
    輸第二級毒品既遂罪論處。
(四)、被告蔡志興、李訓益有事實欄所載之犯罪科刑執行紀錄，有
    本院被告蔡志興、李訓益之前案紀錄表在卷可憑，其等於受
    有期徒刑之執行完畢後5年內，故意再犯本件有期徒刑以上
    之罪，均為累犯，均應依刑法第47條第1項之規定加重其刑
    。而被告吳文揚所為係幫助犯，依刑法第30條第2項之規定
    按正犯之刑減輕之；再被告蔡志興、李訓益、林義淵及吳文
    揚於本案偵查中及審判時俱坦承運輸第二級毒品及幫助運輸
    第二級毒品之犯行，均依毒品危害防制條例第17條第2項規
    定，減輕其刑；被告蔡志興、李訓益前述刑之加重、減輕，
    依刑法第71條第1項之規定，先加後減之。被告吳文揚前述
    刑之減輕，依刑法第70條規定，遞減之。
三、就被告蔡志興、李訓益部分，原審審酌被告蔡志興、李訓益
    明知甲基安非他命係第二級毒品，對人體有莫大之戕害，被
    告蔡志興、李訓益竟仍為圖一己私利共同私運第二級毒品出
    口日本，非特危害人類身體健康，更嚴重侵害國際犯罪防制
    ，且運輸之甲基安非他命驗餘共淨重488.95406公克，數量
    不少，所幸前開甲基安非他命於私運出境前即為警所查獲，
    並未造成國際安全之重大危害，兼衡被告蔡志興、李訓益犯
    後坦承犯行，容有悔意之犯後態度，暨被告蔡志興、李訓益
    犯罪分工之情形及渠等之生活狀況、品行、智識程度等一切
    情狀，適用毒品危害防制條例第4條第2項、第17條第2項（
    原審於論結欄漏載第17條第2項，應予補正）、第18條第1項
    前段、第19條第1項前段，懲治走私條例第2條第1項、第2項
    、第11條，刑法第11條、第28條、第55條、第47條第1項，
    判決被告蔡志興有期徒刑4年6月、被告李訓益有期徒刑4 年
    2月。並就扣案之甲基安非他命9包（驗餘共淨重488.95406
    公克），宣告沒收銷燬；包裝前開甲基安非他命黃色膠帶綑
    綁之橢圓塑膠包裝9顆，灰色膠帶綑綁之橢圓塑膠包裝丸錠
    12顆，均宣告沒收。經核尚無不合。被告蔡志興提起上訴略
    以：伊僅幫忙購買安非他命，但並無叫他們找車手，且伊無
    毒品前科，亦未於本案中受有任何不法利益，且本案犯行於
    出境前即遭查獲，未造成重大危害，實屬情輕法重，在客觀
    上足已引起一般之同情，請求依刑法第59條酌減其刑云云；
    被告李訓益提起上訴認為原審量刑過重云云。惟被告蔡志興
    就本案運輸第二級毒品之犯行，客觀上有與被告李訓益、林
    義淵及其他共犯有行為分擔，主觀上有犯意聯絡，自應負共
    同正犯之責。又量刑屬法院之職權，原審已於理由欄內敘明
    量刑審酌之一切情狀，且被告蔡志興、李訓益所犯運輸第二
    級毒品罪，係屬法定刑為無期徒刑或7年以上有期徒刑之罪
    ，原審適用前述刑之加重、減輕事由後，分別判決被告蔡志
    興有期徒刑4年6月、被告李訓益有期徒刑4年2月，並無過重
    之情形。又刑法第59條之酌量減輕其刑，必於犯罪之情狀，
    在客觀上足以引起一般同情，認為即予宣告法定最低度刑期
    ，猶嫌過重者，始有其適用（參看最高法院51年臺上字第
    899號判例），依被告蔡志興之犯罪情狀，並無何可憫恕之
    處，不得依刑法第59條規定減輕其刑。被告蔡志興、李訓益
    之上訴，均無理由，均應予駁回。
四、就被告林義淵、吳文揚部分，原審對被告林義淵、吳文揚論
    罪科刑，固非無見。惟：(一)被告林義淵於99年8月24日警詢
    時就本案犯行供承不諱（見偵字第20587號卷第21頁-第21頁
    背面），嗣於本院審理時亦坦承犯行（見本院卷第177頁）
    ，被告林義淵應依符合毒品危害防制條例第17條第2項之規
    定減輕其刑；(二)原審雖認定被告吳文揚係幫助犯，且吳文揚
    於偵查及審判中均自白犯罪，有二減輕其刑之原因，但原審
    卻記載為先加後減之（依原審之量刑並無先加後減之情形）
    ，容有未當。被告吳文揚提起上訴承認介紹「車手」，否認
    拿錢，但不論吳文揚有無拿錢，均不影響其幫助犯之刑責，
    其上訴理由固無可採，但原判決關於被告吳文揚部分既有上
    開可議之處，且被告林義淵提起上訴請求從輕量刑為有理由
    ，自應由本院將原判決關於被告林義淵、吳文揚部分撤銷改
    判。審酌被告林義淵、吳文揚明知甲基安非他命係第二級毒
    品，對人體有莫大之戕害，被告林義淵竟仍為圖一己私利共
    同私運第二級毒品出口日本，被告吳文揚則為幫助私運第二
    級毒品出口日本行為，非特危害人類身體健康，更嚴重侵害
    國際犯罪防制，且運輸之甲基安非他命驗餘共淨重488.9540
    6公克，數量甚多，所幸前開甲基安非他命於私運出境前即
    為警所查獲，並未造成國際安全之重大危害，兼衡被告林義
    淵、吳文揚等人犯後坦承犯行，容有悔意之犯後態度，暨渠
    等之生活狀況、品行、智識程度等一切情狀，分別判決被告
    林義淵、吳文揚如主文所示之刑。自被告李訓益、及共犯黃
    榮銘及張雪君體內取出，以黃色膠帶綑綁之橢圓塑膠包裝，
    扣案之甲基安非他命球各3顆，合計9顆（驗餘各淨重54.240
    26公克、52.26659公克、52.78713公克、54.7616公克、55.
    45071公克、56.31779公克、54.07732公克、54.92073公克
    、54.13193公克，共淨重488.95406公克），係查獲之第二
    級毒品，不論屬犯人與否，應依毒品危害防制條例第18條第
    1項前段規定，於被告林義淵項下，宣告沒收銷燬之。另包
    裝前開甲基安非他命之黃色膠帶綑綁之橢圓塑膠包裝9顆，
    及在被告楊添進石碇住處扣得其所有供練習塞入肛門用不含
    毒品成分以灰色膠帶綑綁之橢圓塑膠包裝丸錠12顆，均為渠
    等被告所有，該黃色膠帶綑綁之橢圓塑膠包裝9顆係用於包
    裹毒品，防其裸露、潮濕，便於運輸，復於鑑定時已將甲基
    安非他命與之分離秤重，核無不可離析關係，皆應依毒品危
    害防制條例第19條第1項前段規定，於被告林義淵項下，宣
    告沒收。
據上論斷，應依刑事訴訟法第369條第1項前段、第364條、第299
條第1項前段、第368條，毒品危害防制條例第4條第2項、第17條
第2項、第18條第1項前段、第19條第1項前段，懲治走私條例第2
條第1項、第2項、第11條，刑法第11條、第28條、第30條第1項
前段、第2項、第55條，判決如主文。
本案經檢察官越方如到庭執行職務。
中    華    民    國   100    年    8     月    31    日
                  刑事第十五庭審判長法  官   沈宜生
                                    法  官   賴邦元
                                    法  官   林明俊
以上正本證明與原本無異。
如不服本判決，應於收受送達後十日內向本院提出上訴書狀，其
未敘述上訴之理由者並得於提起上訴後十日內向本院補提理由書
（均須按他造當事人之人數附繕本）「切勿逕送上級法院」。
                                    書記官   徐仁豐
中    華    民    國   100    年    9     月    1     日
附錄本判決論罪科刑法條：
毒品危害防制條例第4條第2項
製造、運輸、販賣第二級毒品者，處無期徒刑或7 年以上有期徒
刑，得併科新臺幣1,000萬元以下罰金。
懲治走私條例第2條第1項、第2項
私運管制物品進口、出口逾公告數額者，處7 年以下有期徒刑，
得併科新臺幣300萬元以下罰金。
前項之未遂犯罰之。